【裁判字號】    89,台上,7405
【裁判日期】    891207
【裁判案由】    偽造有價證券
【裁判全文】
最高法院刑事判決                              八十九年度台上字第七四○五號
    上  訴  人  甲○○
    選任辯護人  張堂歆律師
右上訴人因偽造有價證券案件，不服台灣高等法院中華民國八十七年九月十五日第二
審判決（八十七年度上訴字第五七四號，起訴案號：台灣桃園地方法院檢察署八十六
年度偵字第一五二七號），提起上訴，本院判決如左：
    主  文
上訴駁回。
    理  由
按刑事訴訟法第三百七十七條規定：上訴於第三審法院，非以判決違背法令為理由，
不得為之。是提起第三審上訴，應以原判決違背法令為理由，係屬法定要件。且必須
依據卷內資料為具體之指摘，並足據以辨認原判決已具備違背法令之形式，始屬相當
。本件原判決依憑告訴人高鎗銓之指訴，核與證人邱寬平、李林秀禎證述之情節相符
，且證人即長玉汽車用品有限公司（下稱長玉公司）會計鄭旻芳於第一審法院證稱其
並未保管告訴人之印章，證人即長玉公司另一會計林文婷於原審亦供證伊未交印章予
上訴人甲○○等語，上訴人偽刻「高鎗銓」名義之印章一顆及以「高鎗銓」名義偽簽
面額新台幣四十萬元之本票、授權書及擔任動產抵押契約書之連帶保證人，至為灼然
等證據資料，認定上訴人有如原判決事實欄所載意圖供行使之用，而偽造有價證券犯
行。因認第一審依牽連犯從一重論處上訴人有期徒刑二年，為無不合，予以維持，駁
回上訴人在第二審之上訴，已於理由內詳細敘述所憑之證據及認定之理由，而以上訴
人所辯「高鎗銓」名義之印章一顆係伊與告訴人合夥經營長玉公司所用，係會計林文
婷所拿出來，並非伊偽造，且伊購買上開自用小客車係為供長玉公司使用，此經告訴
人同意，伊並無偽造之犯行云云，不足採信。並說明上訴人犯罪之情狀，顯可憫恕，
依刑法第五十七條各款規定量處其刑，仍嫌過重，爰依同法第五十九條規定酌減其刑
，已依據卷內資料詳予指駁與說明。從形式上觀察，原判決並無違背法令情形存在。
次查犯罪事實之認定及證據之取捨，乃事實審法院之職權。上訴意旨就原審根據證據
所為事實之認定，究竟違背如何之經驗法則或論理法則，並未具體指明，徒就原判決
已說明之事項或屬原審採證認事職權之適法行使，任意指摘有理由矛盾、理由不備之
違法，且仍為單純事實之爭執，難謂為適法之第三審上訴理由。至於是否宣告緩刑，
除應具備刑法第七十四條所定條件外，並須有可認為以暫不執行刑罰為適當之情形，
始得為之，原屬事實審法院依職權自由裁量之事項，上訴人不得以原審未宣告緩刑指
為違背法令。其上訴違背法律上之程式，應予駁回。本院既應為程序上之上訴駁回判
決，上訴人所請諭知緩刑，無從斟酌，併此敘明。
據上論結，應依刑事訴訟法第三百九十五條前段，判決如主文。
中      華      民      國    八十九    年     十二     月      七      日
                              最高法院刑事第三庭
                                  審判長法官  陳  錫  奎
                                        法官  洪  清  江
                                        法官  吳  昆  仁
                                        法官  李  伯  道
                                        法官  陳  世  雄
      右正本證明與原本無異
                                              書  記  官
中      華      民      國    八十九    年     十二     月     十三     日


司法院資訊處製作；財團法人民間司法改革基金會備份。
